臺灣高等法院臺中分院刑事判決　　　　100年度上易字第987號
上　訴　人
即　被　告　賴駿林
選任辯護人　謝尚修律師
上　訴　人
即　被　告　陳芃
選任辯護人　鄭志明律師
　　　　　　蔡志忠律師
上　訴　人
即　被　告　王佳駿
上　訴　人
即　被　告　江檳成
上列上訴人因詐欺案件，不服臺灣臺中地方法院100年度金訴字
第3號中華民國100年5月5日第一審判決（起訴案號：臺灣臺中
地方法院檢察署99年度偵字第28632號等），提起上訴，本院判
決如下：
    主  文
上訴駁回。
    事實及理由
一、本案經本院審理結果，認第一審判決認事用法及量刑均無不
    當，應予維持，並引用第一審判決書關於賴駿林、陳芃、
    王佳駿、江檳成部分記載之事實、理由及證據（如附件）。
二、上訴人即被告（下稱被告）賴駿林上訴意旨略以：伊因一時
    貪念而犯本罪，犯後坦承犯行，有悔改之意，現育有三名子
    女，均年幼，無謀生能力，原審就如附表一所載各次犯罪之
    量刑過重，請求從輕量刑。被告陳芃上訴意旨略以：被告
    賴駿林係伊之妹婿，為清償欠伊之20萬借款，提議伊以該金
    額投資電信詐欺工作，伊為了要回借款，才答應其要約，伊
    並未實際出錢投資，且賴駿林詐騙所得扣除相關開銷後，伊
    亦未分得不法利益，故伊於99年3月間即離開詐欺集團，故
    原判決附表編號29－31部份之犯罪已與伊無關，又本件原判
    決附表一編號1－31中，被害人許多為不詳，則有無被害之
    事實即屬不明，再伊僅擔任第三線假冒大陸地區金融局主任
    之角色，所涉及犯罪亦僅及於犯罪事實（一）電信詐欺部份
    ，未參與犯罪事實（二）信用貸款詐欺，且本案查獲後，伊
    均坦承犯罪，原判決量刑實有過重，伊領有身心障礙手冊，
    現有一幼子需伊扶養，父親為中度肢障，領有身心障礙手冊
    ，母親又車禍受傷，行動不便，請求從輕量刑，並為緩刑之
    宣告。被告王佳駿、江檳成上訴意旨略以：伊等家庭經濟狀
    況不佳，請求從輕量刑或予以宣告緩刑云云。
三、被告陳芃雖於準備程序時聲請對同案被告賴駿林為交互詰
    問，以查明伊與賴駿林之間是否有金錢債務？伊是否實際出
    資？何時拆夥？有無不法所得？等情。惟查：被告陳芃於
    原審審理時稱供稱：（問：對於起訴書所載之附表編號1至
    編號31對大陸地區人民為電信詐欺及信用貸款詐欺之共31
    次詐欺取財犯行，是否確定認罪？）我確定都認罪（原審卷
    (一)第320頁）等語。核與證人即共同被告賴駿林於偵訊時稱
    ：（問：你最早從什麼時候成立詐騙機房？）98年12月˙˙
    ˙（問：那時是你跟你姨子陳芃合夥成立？）是˙˙˙（
    問：後來你小姨子跟你合夥到什麼時候？）99年4月（99偵
    28632卷(三)第42頁），復有如原審判決附表一編號1-31「備
    註」欄所列之通訊監察譯文，佐證被告陳芃所犯如原判決
    附表一編號1-31所示犯罪既遂之犯行，足見被告陳芃自白
    伊有參與與賴駿林共同設立詐騙機房，及自承其有附表編號
    1至編號31對大陸地區人民詐欺取財犯行等語，與事實相符
    ，應堪採信。本案事證已明，本院認無再為訊問賴駿林之必
    要，併此敘明。
四、按刑罰之量定，屬法院自由裁量之職權行使，應審酌刑法第
    五十七條所列各款事由及一切情狀，為酌量輕重之標準。在
    同一犯罪事實與情節，如別無其他加重或減輕之原因，下級
    審法院量定之刑，亦無過重或失輕之不當情形，則上級審法
    院對下級審法院之職權行使，原則上應予尊重。（最高法院
    85年度台上字第2446號判決參照）。經查：件原判決審酌被
    告賴駿林、陳芃等人之素行，犯罪之動機、目的係為圖一
    己之私利，而渠等所成立、參與上揭詐欺取財集團，所為嚴
    重干擾社會正常交易及人與人之互信基礎，更肇致許多被害
    人畢生積蓄遭洗一空，衍生家庭破碎、自殺等社會問題，是
    此種類型之犯罪，依其規模、惡性、所造成之損害，非通常
    之詐欺個案可比，尤以被害人多非特定，犯罪人多不事生產
    ，卻得以坐享暴利，其可罰性甚重；被告賴駿林、陳芃共
    同成立上揭詐騙機房，吸引共犯加入，情節甚重，兼衡被告
    賴駿林、陳芃等人分別所參與之時間長短、各自擔任上開
    電信詐欺、信用貸款詐欺集團分工之角色、所涉程度輕重，
    及衡量各次詐騙金額所生之危害；再衡酌被告賴駿林、陳芃
    等人均坦承犯行，犯罪後態度尚稱良好及渠等之智識程度
    與生活狀況；暨公訴人就被告賴駿林、陳芃部分，分別求
    處有期徒刑3年6月、2年6月，尚嫌過重等一切情狀，分別量
    處如原審判決附表一主文所示之刑，並定渠等應執行之刑。
    綜上，原審量刑已審酌刑法第57條各款所列情狀而未逾法定
    刑度，並無過重之情，被告賴駿林、陳芃上訴意旨指摘原
    判決量刑過重，均無理由。又被告陳芃與被告賴駿林共同
    成立上揭詐騙機房，吸引共犯加入，情節甚重，且參與詐騙
    之次數多達31次，被告王佳駿、江檳成參與詐騙之次數則均
    多達15次，被告陳芃、王佳駿、江檳成參與部分之詐騙所
    得總金額亦鉅，且渠三人正值青壯時期，不思以勞力賺取金
    錢，反而成立或參與詐騙集團，嚴重敗壞社會風氣，損害司
    法機關威信及我國國際形象，自均不宜諭知緩刑，被告以原
    審未予宣告緩刑為不當，亦無理由。
五、綜上說明，被告賴駿林、陳芃、王佳駿、江檳成等四人之
    上訴，均無理由，應予駁回。
據上論斷，應依刑事訴訟法第373條、第368條，判決如主文。
本案經檢察官李月治到庭執行職務。
中    華    民    國   100    年    10    月    12    日
            刑事第六庭    審判長法  官  李  文  雄
                                法  官  王  邁  揚
                                法  官  蔡 王 金 全
上列正本證明與原本無異。
不得上訴。
                                書記官  林  元  威
中    華    民    國   100    年    10    月    12    日